臺灣臺北地方法院民事判決
110年度訴字第4280號
原      告
即反訴被告  蔣家誠  

訴訟代理人  王永茂律師
被      告
即反訴原告  鐵邦國際事業股份有限公司


被  告  兼
法定代理人  潘威達  
共      同
訴訟代理人  陳德正律師
複  代理人  蔣子嫣律師
上列當事人間請求履行契約事件，本院於民國111年5月11日言詞
辯論終結，判決如下：
    主      文
一、原告之訴及其假執行之聲請均駁回。
二、本訴訴訟費用由原告負擔。
三、反訴原告之訴及其假執行之聲請均駁回。
四、反訴訴訟費用由反訴原告負擔。
    事實及理由
壹、程序方面：
    原告蔣家誠起訴請求被告鐵邦國際事業股份有限公司（下稱
    鐵邦公司）、潘威達依照兩造間民國105年10月31日合作契
    約書第2條第3項約定付款。反訴原告即鐵邦公司則主張該約
    定無效、或予以撤銷，並依民法第179條規定，請求反訴被
    告蔣家誠返還先前依約受領之款項，則本訴與反訴之攻擊防
    禦方法相牽連，依民事訴訟法第259、260條規定，應准許提
    起反訴。（以下均逕稱當事人姓名，不另加稱謂。）
貳、實體方面：
一、本訴之主張與答辯：
　㈠蔣家誠主張：
　　⒈蔣家誠先前在門牌號碼臺北市○○區○○○路0段000○0號1樓及
      地下1樓（下稱系爭店面）經營「銀座火鍋小吃店」，嗣
      已歇業。潘威達則為鐵邦公司之董事長，因鐵邦公司欲承
      接系爭店面及蔣家誠之其他生財器具，以經營「扶旺號復
      興店」，兩造遂自104年4月1日起開始合作，經屢次調整
      合作條件後，潘威達嗣於105年10月31日代表鐵邦公司與
      蔣家誠簽訂合作契約書，其中第2條第3項約定：鐵邦公司
      自107年1月1日起，應按月於每月10日前給付新臺幣（下
      同）45,000元予蔣家誠，直至鐵邦公司或其相關之人（包
      括但不限於董事、股東或其配偶、血親）不再於系爭店面
      經營餐廳事業止，只要鐵邦公司或其相關之人繼續於系爭
      店面經營餐廳事業，均應繼續給付等語。潘威達不僅擔任
      鐵邦公司之連帶保證人，並承諾：縱或鐵邦公司或扶旺號
      復興店已向主管機關辦理歇業、撤銷、清算等，潘威達仍
      同意繼續給付等語。
　　⒉詎鐵邦公司自109年4月起即未給付分文，至110年4月止共1
      3個月，已積欠585,000元。鐵邦公司、潘威達於110年4月
      13日收受蔣家誠之催告函文，應自翌（14）日起負遲延責
      任。爰依兩造間105年10月31日合作契約書第2條第3項約
      定、民法第273條規定，請求鐵邦公司、潘威達連帶給付1
      09年4月分至110年4月分之585,000元、110年5月分之45,0
      00元、另自110年6月起按月給付45,000元。
　　⒊聲明：
　　　⑴鐵邦公司、潘威達應連帶給付蔣家誠585,000元，及自11
        0年4月14日起至清償日止，按週年利率5％計算之利息。
      ⑵鐵邦公司、潘威達應連帶給付蔣家誠45,000元，及自起
        訴狀繕本送達翌日起至清償日止，按週年利率5％計算之
        利息。
      ⑶鐵邦公司、潘威達應自110年6月起，按月於每月10日連
        帶給付蔣家誠45,000元，至鐵邦公司或其相關之人（包
        括但不限於鐵邦公司之董事、股東或其配偶、血親）不
        再於系爭店面經營餐廳事業止。
      ⑷願供擔保，請准宣告假執行。
　㈡鐵邦公司、潘威達答辯：
　　⒈鐵邦公司、潘威達於104年4月間因見系爭店面地段良好，
      欲進駐經營扶旺號復興店，蔣家誠以二房東自居，誆稱其
      受系爭店面所有權人林修德（當時長居國外，現已歿）授
      權轉租。鐵邦公司一時不察，遂於104年4月1日簽約向蔣
      家誠承租系爭店面1樓，租期5年，至109年3月31日為止，
      並隨即投入鉅資開始裝潢，惟蔣家誠仍繼續使用系爭店面
      地下室包廂。同時，因扶旺號復興店承受銀座火鍋小吃店
      之生財器具，鐵邦公司乃於104年5月30日與蔣家誠簽訂合
      作契約書。
　　⒉嗣鐵邦公司、潘威達發現系爭店面地下室包廂龍蛇混雜，
      常有幫派份子出入，始知蔣家誠之父蔣恩斌與竹聯幫份子
      交好。鐵邦公司唯恐得罪蔣家誠、蔣恩斌，於105年5月1
      日又與蔣家誠簽訂合作契約書，其中均有「抽成」、「服
      務費」等名目之給付，實質上均為保護費。待林修德於10
      5年6月間返國，因見蔣家誠擅自轉租系爭店面，委任陳德
      正律師發函予鐵邦公司請求返還房屋，鐵邦公司始知蔣家
      誠為無權轉租，遂轉向林修德直接承租系爭店面，惟鐵邦
      公司、潘威達為免蔣家誠、蔣恩斌阻礙營業，使鐵邦公司
      之投資化為烏有，鐵邦公司、潘威達遂於105年10月31日
      與蔣家誠簽訂合作契約書，除了約定生財器具之頂讓攤提
      、股利外，另約定第2條第3項每月45,000元之給付，該給
      付實質上即為保護費。
　　⒊鐵邦公司、潘威達是因恐懼蔣家誠、蔣恩斌等人熟識竹聯
      幫份子，若不配合簽約，恐遭報復而無法營業，才簽訂10
      5年10月31日合作契約書，確實受有脅迫。又蔣家誠故意
      不告知林修德未同意轉租之事實，鐵邦公司、潘威達遭到
      詐欺，才會簽約。鐵邦公司、潘威達自得撤銷該契約。蔣
      家誠依約每月收取45,000元，卻未為任何對待給付，可見
      此給付屬於保護費，有背於公序良俗、屬於暴利行為，顯
      屬無效。又所謂給付「直至鐵邦公司或其相關之人（包括
      但不限於董事、股東或其配偶、血親）不再於系爭店面經
      營餐廳事業止，只要鐵邦公司或其相關之人繼續於系爭店
      面經營餐廳事業」云云之約定，顯然不特定，無法執行，
      應認為無效。上述45,000元縱屬有效，亦為無償之贈與，
      鐵邦公司、潘威達得依民法第408條第1項規定撤銷之。縱
      屬有償，亦屬委任關係，鐵邦公司、潘威達得依民法第54
      9條第1項規定隨時終止之。況且蔣家誠並未提供任何協助
      、服務，顯有債務不履行，鐵邦公司亦得行使同時履行抗
      辯。據此，蔣家誠請求給付，顯屬無據。
　　⒋聲明：
　　　⑴蔣家誠之訴及假執行之聲請均駁回。
　　　⑵如受不利之判決，願供擔保，請准宣告免為假執行。
二、反訴之主張、答辯：
　㈠鐵邦公司主張：兩造間105年10月31日合作契約書第2條第3項
    約定之每月45,000元給付，有背於公序良俗、屬於暴利行為
    ，顯屬無效。縱屬有效，不論是贈與、或是委任，鐵邦公司
    均已合法撤銷、終止。鐵邦公司自107年1月起已經依約給付
    1,170,000元，蔣家誠已無受領之法律上原因。爰依民法第1
    79條規定請求返還不當得利等語。並聲明：⒈蔣家誠應給付
    鐵邦公司1,170,000元，及自反訴狀繕本送達翌日起至清償
    日止，按週年利率5％計算之利息。⒉願供擔保，請准宣告假
    執行。
　㈡蔣家誠則以：蔣家誠本與鐵邦公司、潘威達約定欲合作經營
    扶旺號復興店，因此兩造在104年5月30日合作契約書、105
    年5月1日合作契約書中，除了生財器具之攤提外，均有約定
    利潤分成之條款。嗣因鐵邦公司、潘威達不願提供帳冊，無
    法計算利潤分成之金額，兩造始於105年10月31日簽訂合作
    契約書，改以固定金額計算，約定應按月給付45,000元。蔣
    家誠並無黑道背景，亦從未詐欺、脅迫鐵邦公司、潘威達，
    該約定是雙方本於契約自由而約定之條款，並無背於善良風
    俗。鐵邦公司、潘威達為脫免契約責任，汙衊蔣家誠及其親
    屬，顯不可信等語。並聲明：⒈鐵邦公司之訴及假執行之聲
    請均駁回。⒉如受不利之判決，願供擔保，請准宣告免為假
    執行。
三、本院之判斷：
　㈠查蔣家誠先前在系爭店面獨資經營銀座火鍋小吃店，歇業以
    後，潘威達及其擔任負責人之覓食國際餐飲有限公司（下稱
    覓食公司）向蔣家誠承租系爭店面，租期104年4月1日起至1
    09年3月31日止，但潘威達、覓食公司同意蔣家誠之父蔣恩
    斌擁有系爭店面地下1樓包廂之使用權。鐵邦公司於104年4
    月9日成立，隨後在系爭店面開始經營扶旺號復興店，於同
    年5月14日開始試營運，並持續營業至今。嗣系爭店面之所
    有人林修德委請陳德正律師，於105年6月13日寄發存證信函
    稱：林修德與蔣家誠間之租約將於105年6月30日屆期，潘威
    達等人得另與林修德簽訂租約等語，鐵邦公司遂於105年6月
    底與林修德另行簽訂租約。上開各情，業據潘威達到庭陳明
    （見本院卷第213、218-219頁），且有蔣家誠與覓食公司、
    潘威達間租賃契約、鐵邦公司變更登記表、陳德正律師之存
    證信函在卷可詳（見本院卷第79-81、85-93、133-137、179
    頁），蔣家誠亦未爭執，堪予認定。
　㈡次查，兩造除上述租賃契約之外，前後簽有多份合作協議書
    ，簡述如下：
　　⒈鐵邦公司與銀座火鍋小吃店104年5月30日合作協議書，約
      定略以：⑴鐵邦公司提供品牌、商業模式、生產技術、現
      場營運人力等，銀座火鍋小吃店提供場地空間、原有現場
      硬體設備等。⑵每月扣除成本稅費後，鐵邦公司應給付銀
      座火鍋小吃店剩餘淨利金額之50％。⑶104年4月後改造復興
      店之總投資資產為雙方共同擁有（見本院卷第125-127、1
      61頁）。
　　⒉鐵邦公司、銀座火鍋小吃店於105年4月30日簽訂合作中止
      協議書，約定略以：⑴雙方同意結算扶旺號復興店至105年
      4月30日止之帳務，盈虧各負責50％。⑵從105年5月1日起，
      扶旺號復興店由原本合資經營，改為鐵邦公司獨資經營，
      向銀座火鍋小吃店承租，所有生財器具產權歸鐵邦公司所
      有，銀座火鍋小吃店不得再使用系爭店面。⑶雙方於同年5
      月1日另行簽署合作協議書（見本院卷第149、163頁）。
　　⒊鐵邦公司、銀座火鍋小吃店105年5月1日合作契約書略以：
      ⑴鐵邦公司應給付銀座火鍋小吃店下列服務費：①105年5月
      1日至106年4月30日，每月1,300,000元包底18％抽成，加
      扶旺號復興店生財器具折舊攤提20,000元。②106年5月1日
      至106年12月31日，每月1,300,000元包底18％抽成，加扶
      旺號復興店生財器具折舊攤提20,000元。③107年1月1日至
      108年4月30日，每月1,300,000元包底20％抽成。⑵銀座火
      鍋小吃店若能向原房東續約，就只能與鐵邦公司合作經營
      ，若於合約起算三年內（即105年5月1日起至108年4月30
      日止），若因銀座火鍋小吃店之故，導致鐵邦公司無法繼
      續經營扶旺號復興店，銀座火鍋小吃店應返還擔保金450,
      000元（見本院卷第269-273頁）。
　　⒋鐵邦公司邀同潘威達為連帶保證人，與蔣家誠於105年10月
      31日簽署合作契約書，約定略以：⑴系爭店面改由鐵邦公
      司直接向所有權人承租，名義上由鐵邦公司獨自經營，盈
      虧由鐵邦公司負擔，生財器具歸鐵邦公司所有，蔣家誠不
      得再使用系爭店面。⑵鐵邦公司應給付蔣家誠下列款項（
      第2條）：①自105年5月1日起至106年12月31日止，按月給
      付生財器具折舊攤提20,000元。②自105年7月1日起至106
      年12月31日止，按月給付扶旺號復興店每月營業額5％作為
      股利。③自107年1月1日起，應按月於每月10日前給付45,0
      00元，直至鐵邦公司或其相關之人（包括但不限於董事、
      股東或其配偶、血親）不再於系爭店面經營餐廳事業止，
      只要鐵邦公司或其相關之人繼續於系爭店面經營餐廳事業
      ，均應繼續給付。縱或鐵邦公司或扶旺號復興店已向主管
      機關辦理歇業、撤銷、清算等，潘威達仍同意繼續給付等
      語（見本院卷第23-25、129-131、139-141、165頁）。
　㈢標的明確性、可能性部分：
　　⒈兩造間105年10月31日合作契約書第2條第3項約定：鐵邦公
      司自107年1月1日起，應按月於每月10日前給付45,000元
      ，直至鐵邦公司或其相關之人（包括但不限於董事、股東
      或其配偶、血親）不再於系爭店面經營餐廳事業止，只要
      鐵邦公司或其相關之人繼續於系爭店面經營餐廳事業，均
      應繼續給付等語；其中系爭店面之門牌號碼為臺北市○○區
      ○○○路0段000○0號1樓及地下1樓，此觀同契約第1條約定即
      明（見本院卷第23頁）。該門牌號碼雖然是在110年1月11
      日初編，有門牌證明書在卷可查（見本院卷第83頁），但
      這只能證明編訂門牌的時間，不代表系爭店面在此之前不
      存在。據潘威達供陳，扶旺號復興店從104年5月14日就開
      始試營運（見本院卷第218頁），可見系爭店面當時確實
      存在。鐵邦公司、潘威達辯稱該第2條第3項約定標的不可
      能云云，並不可採。
　　⒉又第2條第3項約定給付之終期為「直至鐵邦公司或其相關
      之人（包括但不限於董事、股東或其配偶、血親）不再於
      系爭店面經營餐廳事業止，只要鐵邦公司或其相關之人繼
      續於系爭店面經營餐廳事業，均應繼續給付」，其中「相
      關之人」將來仍可能依事實背景而加以特定，並非無從特
      定。況且，目前鐵邦公司確實仍在系爭店面經營扶旺號復
      興店，民法第111條規定：「法律行為之一部分無效者，
      全部皆為無效。但除去該部分亦可成立者，則其他部分，
      仍為有效。」，縱使除去該「相關之人」部分，其他關於
      鐵邦公司之部分仍為有效。
　㈣詐欺、脅迫部分：
　　⒈按民法第92條第1項規定：「因被詐欺或被脅迫而為意思表
      示者，表意人得撤銷其意思表示。」民法第105條前段：
      「代理人之意思表示，因其意思欠缺、被詐欺、被脅迫，
      或明知其事情或可得而知其事情，致其效力受影響時，其
      事實之有無，應就代理人決之。」所謂脅迫，是指因相對
      人或第三人以不法危害之言語或舉動加諸表意人，使其心
      生恐怖，致為意思表示而言，此有最高法院87年度台上字
      第2173號民事判決意旨可據。表意人主張其意思表示出於
      詐欺、脅迫者，就詐欺、脅迫之事實應負舉證責任。
　　⒉查潘威達於本院訊問中稱：兩造簽署105年10月31日合作契
      約書時，「沒有脅迫我。我當時只是想要釐清我與蔣恩斌
      的資產。我當時不敢激怒蔣恩斌、蕭家仙，是因為怕大房
      東跟陳律師知道我以前曾經與蔣家有合作關係，有跟蔣家
      租過房子，也怕蔣恩斌跟大房東說這三家店都不是他開的
      ，讓大房東生氣不租給我們。」受命法官問：「原告、及
      其家人有無曾經放話說要讓被告無法做生意或實際上妨礙
      被告做生意？」潘威達答稱：「沒有。」（見本院卷第22
      0頁），受命法官問：「105年10月31日締約前後，蔣恩斌
      、蕭家仙及其子女家屬曾否直接跟你說蔣恩斌與竹聯幫關
      係很好？」潘威達也只答稱：「他們沒有在我面前提過。
      」（見本院卷第219頁）。據此，潘威達代表鐵邦公司與
      蔣家誠簽署105年10月31日合作契約書時，蔣家誠、其父
      親蔣恩斌、母親蕭家仙等親屬並未對潘威達施加「不法危
      害之言語或舉動」，難認有何脅迫之舉。
　　⒊潘威達曾陳稱：蕭家仙（蔣恩斌之妻、蔣家誠之母）曾告
      知他「蔣恩斌常常晚上不回家，在包廂跟黑道兄弟喝酒。
      」（見本院卷第219頁）。證人邱偉文證稱：曾與蔣恩斌
      在系爭店面地下室的包廂吃飯應酬等語，而受命法官問：
      「有沒有碰過黑道份子？」證人邱偉文回答：「我不方便
      界定。」受命法官再問：「就你的認知你認為呢？」證人
      邱偉文也回答：「我是生意人，我無法確認誰是黑道份子
      或不是。」（見本院卷第223頁），可見邱偉文語帶保留
      ，但終究未曾明白指述。況且，就算有幫派份子曾到該地
      下室與蔣恩斌聚餐，也只能證明蔣恩斌個人交友狀況複雜
      ，不能證明蔣恩斌本人是幫派份子、有參與犯罪組織。又
      證人邱偉文雖證稱：蔣恩斌有入股其經營之彩券行，分紅
      的比例會比股權比例10％還多等情（見本院卷第222頁），
      但證人邱偉文同時自稱是蔣恩斌的朋友（見本院卷第223
      頁），雙方就分紅另有約定較高的比例，可能釋出於私人
      情誼或其他原因，不能證明蔣恩斌必然就是幫派份子。潘
      威達既已明白陳述自己未受脅迫，單憑上述的模糊證據，
      也不足以證明蔣家誠、蔣恩斌、蕭家仙曾脅迫潘威達。
　　⒋又查，潘威達自承於：105年6月底，其欲與系爭店面所有
      人林修德商議租約時，發現林修德並未同意蔣家誠將系爭
      店面轉租他人等情（見本院卷第218-219頁），則潘威達
      於同年10月31日代表鐵邦公司與蔣家誠簽訂合作契約書時
      ，已經知悉林修德並未同意轉租的事實，鐵邦公司、潘威
      達簽約時並無陷於錯誤，蔣家誠亦無詐欺之舉。
　　⒌是以，鐵邦公司、潘威達未舉證證明自己遭受詐欺、脅迫
      ，其等主張撤銷兩造間105年10月31日合作契約書，自屬
      無據。
　㈤公序良俗、暴利行為部分：
　　⒈民法第72條規定：「法律行為，有背於公共秩序或善良風
      俗者，無效。」鐵邦公司、潘威達雖一再指稱兩造間105
      年10月31日合作契約書第2條第3項每月45,000元之給付屬
      於「保護費」（見本院卷第216頁），但是，如上所述，
      目前並無證據顯示蔣恩斌是幫派份子、有參與犯罪組織，
      潘威達也明白陳稱：蔣恩斌、蕭家仙及其家屬子女沒有聲
      稱蔣恩斌與竹聯幫關係很好等語（見本院卷第219頁），
      參以潘威達、鐵邦公司與蔣家誠先前曾有合作經營關係，
      則該筆給付是否出於蔣家誠、蔣恩斌之勒索而屬於「保護
      費」，並不明確。鐵邦公司、潘威達主張該第2條第3項之
      約定違反公序良俗而無效，並不可採。
　　⒉民法第74條第1項規定：「法律行為，係乘他人之急迫、輕
      率或無經驗，使其為財產上之給付或為給付之約定，依當
      時情形顯失公平者，法院得因利害關係人之聲請，撤銷其
      法律行為或減輕其給付。」潘威達自承其經營「香連鐵板
      燒」、「周照子鐵板燒」等餐廳（見本院卷第213頁），
      鐵邦公司名下「扶旺號」亦有4家分店，有網站截圖在卷
      可查（見本院卷第31頁），可見兩者顯非無經驗之人。而
      潘威達、鐵邦公司自104年以來即與蔣家誠有合作經營關
      係，其間並多次合意變更契約內容，則其等簽署105年10
      月31日合作契約書時，顯然並無輕率、急迫之情事。況縱
      使是暴利行為，也必須先向法院訴請撤銷，而非當然無效
      。據此，鐵邦公司、潘威達主張兩造間105年10月31日合
      作契約書第2條第3項約定為暴利行為，否認其效力，難認
      有據。
　㈥贈與之撤銷權：
　　⒈按民法第406條規定：「稱贈與者，謂當事人約定，一方以
      自己之財產無償給與他方，他方允受之契約。」第408條
      第1項規定：「贈與物之權利未移轉前，贈與人得撤銷其
      贈與。其一部已移轉者，得就其未移轉之部分撤銷之。」
　　⒉查兩造間105年10月31日合作契約書第2條第3項約定鐵邦公
      司應按月給付45,000元部分，並未載明該給付為「價金」
      、「租金」或其他有償給付。而同契約第1條關於「系爭
      店面改由鐵邦公司直接向所有權人承租」部分之約定，本
      來就是鐵邦公司與林修德或其繼承人間之契約自由，蔣家
      誠與林修德間之租約屆期消滅後，本無干涉餘地，鐵邦公
      司與林修德締約承租一事，顯然不是蔣家誠之給付。第1
      條關於「扶旺號復興店名義上由鐵邦公司獨自經營，盈虧
      由鐵邦公司負擔」部分之約定，縱認為是兩造終止前述合
      作關係，蔣家誠因而拋棄相關權益，但鐵邦公司已於第2
      條第2項承諾結算股利，作為對價。又第1條關於「生財器
      具歸鐵邦公司所有」部分之約定，鐵邦公司亦於第2條第1
      項承諾給付生財器具折舊頂讓攤提，作為對價。除此以外
      ，該契約書並未約定蔣家誠負有其他給付義務，則第2條
      第3項約定鐵邦公司應按月給付45,000元部分，並無對待
      給付存在，屬於無償給付，該部分應屬贈與性質，就該項
      給付，應適用贈與之規定。
　　⒊蔣家誠雖主張：兩造間105年10月31日合作契約書第2條第3
      項之按月給付，實際上是延續105年5月1日合作契約書所
      載的包底抽成約定，與先前約定之紅利實屬同一給付云云
      。但是，該第2條第3項完全沒有記載該給付的性質，不僅
      與同條第2項之「股利」約定不同，且與105年5月1日合作
      契約書載明「包底抽成」之體例，顯然有別，計算方式又
      與上述「股利」、「包底抽成」也顯然不同。從契約的體
      系、文義觀察，兩造間105年10月31日合作契約書第2條第
      3項按月給付45,000元之約定，顯然與股利、抽成無涉，
      是另一項單獨的給付。況且，兩造間105年10月31日合作
      契約書第1條已經明白約定「『扶旺號復興店』經營上之盈
      虧，由［鐵邦公司］自行負擔，與［蔣家誠］無涉」（見本院
      卷第23頁），除了第2條第2項明文約定之股利以外，不能
      將同條第3項的給付也認定為股利、分紅。該第2條第3項
      之給付確屬贈與無誤。
　　⒋據此，鐵邦公司、潘威達就兩造間105年10月31日合作契約
      書第2條第3項約定按月給付45,000元中，尚未依約給付的
      部分，依民法第408條第1項撤銷該約定（見本院卷第266
      、366頁），自屬有據，惟就鐵邦公司已經給付之部分，
      即無從撤銷。
四、綜上所述：
　㈠蔣家誠本訴依兩造間105年10月31日合作契約書第2條第3項約
    定、民法第273條規定，請求鐵邦公司、潘威達連帶給付109
    年4月至110年4月之585,000元本息、110年5月之45,000元本
    息、及自110年6月起按月給付45,000元部分，既經鐵邦公司
    、潘威達撤銷贈與，蔣家誠請求給付已無理由，應予駁回。
　㈡鐵邦公司反訴依民法第179條規定，請求蔣家誠返還其依兩造
    間105年10月31日合作契約書第2條第3項約定，於107年1月
    起已經給付之1,170,000元本息，因該部分約定無從撤銷，
    蔣家誠受領之法律上原因仍然存在，鐵邦公司請求返還不當
    得利，為無理由，應予駁回。
五、本訴、反訴既經駁回，兩造假執行之聲請亦喪失依據，應併
    予駁回。
六、本件事證已臻明確，兩造其餘主張、攻擊防禦方法及所提證
    據，經審酌後認於本件判決結果不生影響，爰不逐一論駁，
    併此敘明。
七、據上論結，本件本訴、反訴均無理由，依民事訴訟法第78條
    ，判決如主文。
中　　華　　民　　國　　111 　年　　6 　　月　　8 　　日
                  民事第三庭  審判長法　官　方祥鴻
　　　　　　　　　　　　　　　　　　法　官　陳裕涵
　　　　　　　　　　　　　　　　　　法　官　王沛元
以上正本係照原本作成。
如對本判決上訴，須於判決送達後20日內向本院提出上訴狀。如
委任律師提起上訴者，應一併繳納上訴審裁判費。
中　　華　　民　　國　　111 　年　　6 　　月　　8 　　日
                                    書記官  顏莉妹